【裁判字號】    99,撤緩,112
【裁判日期】    990915
【裁判案由】    聲請撤銷緩刑
【裁判全文】
臺灣新竹地方法院刑事裁定            99年度撤緩字第112號
聲   請   人  臺灣新竹地方法院檢察署檢察官
受保護管束人  甲○○
上列聲請人因受保護管束人犯公共危險案件（本院98年度審竹交
簡字第828號），聲請撤銷緩刑之宣告（99年度執聲字第757號）
，本院裁定如下：
    主  文
本院九十八年度審竹交簡字第八二八號判決對甲○○所為之緩刑
宣告撤銷。
    理  由
一、聲請意旨略以：上列受保護管束人甲○○因公共危險案件，
    經鈞院以98年度審竹交簡字第828 號判處拘役59日，如易科
    罰金，以新臺幣（下同）1,000 元折算1 日，緩刑2 年，緩
    刑期內付保護管束。並應向指定之公益團體、地方自治團體
    或社區提供60小時之義務勞務，於98年11月16日確定。嗣由
    本署以99年度執保字第7 號執行緩刑期間內付保護管束及99
    年度執緩字第7 號執行60小時義務勞務。該員自99年5 月起
    即未按規定至本署觀護人室報到，且於期限內（99年1 月5
    日至99年6 月5 日止）未履行60小時之附條件義務勞務，經
    多次書面告誡個案仍拒不踐履一節，有本署告誡函等足憑，
    顯已違反保安處分執行法第74條之2 第2 款、第4 款之規定
    ，且情節重大。又該員於99年2 至4 月份之保護管束期間內
    ，及99年7 月2 日之信件中，曾多次向觀護人提出「因工作
    繁忙，常常需至國內、外出差，故無法參加勞務服務，煩請
    代為面請撤銷緩刑」之意，爰依刑事訴訟法第476 條之規定
    ，聲請撤銷緩刑之宣告等語。
二、按受保護管束人在保護管束期間內，應遵守左列事項：一、
    保持善良品行，不得與素行不良之人往還。二、服從檢察官
    及執行保護管束者之命令。三、不得對被害人、告訴人或告
    發人尋釁。四、對於身體健康、生活情況及工作環境等，每
    月至少向執行保護管束者報告一次。五、非經執行保護管束
    者許可，不得離開受保護管束地；離開在10日以上時，應經
    檢察官核准，保安處分執行法第74條之2 定有明文。受保護
    管束人違反前條各款情形之一，情節重大者，檢察官得聲請
    撤銷保護管束或緩刑之宣告，同法第74條之3第1項亦有規定
    。
    次按緩刑宣告，得斟酌情形命犯罪行為人向指定之公益團體
    、地方自治團體或社區供40小時以上240 小時以下之義務勞
    務；又受緩刑之宣告，而有違反刑法第74條第2 項第1 款至
    第8 款所定負擔情節重大者，足認原宣告之緩刑難收其預期
    效果，而有執行刑罰之必要者，得撤銷緩刑之宣告，刑法第
    74條第2 項第5 款、第75條之1 第1 項第4 款分別定有明文
    。
三、經查：
(一)、受保護管束人甲○○因公共危險案件，經本院於98年10月15
    日以98年度審竹交簡字第828 號判決判處拘役59日，如易科
    罰金，以1,000 元折算1 日，緩刑2 年，緩刑期內付保護管
    束，並應向指定之政府機關、政府機構、行政法人、社區或
    其他符合公益目的之機構或團體提供60小時之義務勞務，於
    98年11月16日確定，保護管束期間自98年11月16日至100 年
    11月15日等情，有前揭本院98年度審竹交簡字第828 號刑事
    簡易判決書、臺灣新竹地方法院檢察署檢察官執行保護管束
    指揮書及臺灣高等法院被告前案紀錄表各1 份附卷可按（見
    本院卷第5 至7 背面、46至47頁）。
(二)、而受保護管束人甲○○在保護管束期間，未定期向觀護人報
    到，經臺灣新竹地方法院檢察署分別以書面通知其應於99年
    6 月8 日、99年6 月29日、99年7 月20日按期向該署觀護人
    室報到執行保護管束，均由受保護管束人甲○○本人親自收
    受送達，惟仍均未按期報到，且受保護管束人經告誡後亦未
    於履行期間內履行任何時數之附條件緩刑義務勞務之執行等
    情，有臺灣新竹地方法院檢察署99年5 月27日竹檢國護甲09
    9 執護89字第15092 號函、99年6 月18日竹檢國護甲099 執
    護89字第17582 號函、99年7 月9 日竹檢國護甲099 執護89
    字第19687 號函、99年4 月23日竹檢國護甲099 執護勞15字
    第11561 函、99年5 月26日竹檢國護甲099 執護勞15字第14
    940 號函暨送達證書及臺灣新竹地方法院檢察署觀護人室辦
    理受保護管束人附條件緩刑義務勞務處遇未完成報告書等資
    料在卷可佐。
    且受保護管束人於99年7 月2 日寄送予觀護人之信件中，已
    表達「因工作繁忙，常常需至國內、外出差，故無法參加勞
    務服務，煩請代為聲請撤銷緩刑」之意，顯見受保護管束人
    已無意履行上開緩刑期間所附之條件及定期向觀護人報到執
    行保護管束之命令。
    是以，本院審酌受保護管束人甲○○於緩刑付保護管束期間
    內，未依期報到，並明確表示希望聲請撤銷緩刑之意，致使
    檢察官無從執行保護管束命令，復未履行前開緩刑所附之負
    擔，其顯然未知悔悟，堪認違反前開規定之情節重大，從而
    ，本院認對受保護管束人宣告緩刑，難收預期效果，因而有
    執行刑罰之必要。因認與保安處分執行法第74條之2 第2 款
    、第4 款、第74條之3 第1 項及刑法第75條之1 第1 項第4
    款所定違反同法第74條第2 項第5 款規定得聲請撤銷緩刑宣
    告之要件均相符，從而聲請人依刑事訴訟法第476 條之規定
    聲請撤銷其緩刑之宣告，核無不合，應予准許。
四、爰依刑事訴訟法第476 條，裁定如主文。
中    華    民    國    99    年    9     月    15    日
                  刑事第一庭    法  官    林哲瑜
以上正本證明與原本無異。
如不服本裁定，應於裁定送達後5日內向本院提出抗告狀。
中    華    民    國    99    年    9     月    15    日
                                書記官    鍾佩芳

司法院資訊處製作；財團法人民間司法改革基金會備份。
